Thomas Varela

🙎 Sarmiento 2081 Balvanera, CABA

(+54)9 11 2686-3269

★ thomasvarela2001@outlook.es

Soy un diseñador y desarrollador de 22 años, me encuentro en busqueda de un puesto laboral tiempo completo en la ciudad de Buenos Aires.

Me puedo adaptar a diversos puestos y aprender de forma rápida y eficaz las habilidades necesarias para cumplir las tareas requeridas.



Educación

Instituto BIOS | 2020 | Instituto De Informática

- Gestión de Soporte IT
- Bases de datos
- Diagnóstico y reparación PC y Laptops.

UTU | 2014-2019 | ESCUELA SECUNDARIA TÉCNICA

Orientación Informática



Aptitudes y Habilidades

DESARROLLO WEB

 Trabajos Freelance diseñando y desarrollando sitios estaticos o webapps utilizando React e implementando backend con Firebase o Node.js



DISEÑO GRÁFICO

- Capaz de utilizar gran parte de la suite de Adobe (Photoshop, Illustrator, After Effects, Premiere Pro)
- Trabajos de Branding y Diseño de redes sociales freelance



Experiencia Laboral

RC PUBLICIDAD | 07/2023 - ACT.

- Diseño textil de indumentaria, banners, rapports, etc.
- Operador de olotters de Impresión y corte, DTF, y estampado.
- Diseños para la empresa y gestión de redes.

I LOVE GIFTS | 12/2022 - 04/2023

- Responsable de tienda, capacitación y data entry.
- Facturación con software Zoologic, Caja Fiscal y POSnet

SEVICOL | 03/2021 - 08/2021

- Empresa de seguridad en Colonia, Uruguay.
- Supervisión técnica de equipos de seguridad.
- Soporte técnico a guardias de la empresa en horario nocturno.













